臺灣板橋地方法院刑事判決　　　　　　　94年度訴字第2092號
公　訴　人　臺灣板橋地方法院檢察署檢察官
被　　　告　甲○○
上列被告因違反毒品危害防制條例案件，經檢察官提起公訴（94
年度核退毒偵字第1518號），本院判決如下：
    主  文
甲○○施用第一級毒品，累犯，處有期徒刑捌月。附於扣案殘渣
袋內之第一級毒品海洛因及第二級毒品安非他命殘渣均沒收銷毀
；扣案之殘渣袋壹只及注射針筒壹支均沒收。
    事  實
一、甲○○曾因竊盜案件，分別經臺灣士林地方法院91年度士簡
    字第262 號判決處有期徒刑六月及本院92年度易字第222 號
    判決判處有期徒刑七月，均已確定，並經定其應執行有期徒
    刑一年，於民國93年12月16日執行完畢（再犯本罪構成累犯
    ，起訴書誤載為「92年6 月2 日」執行完畢，尚有未合，應
    予更正）。復因施用毒品案件，經臺灣士林地方法院裁定令
    入戒治處所施以強制戒治，於91年12月1日 強制戒治執行完
    畢（起訴書誤載為91年12月2 日執行期滿，應予更正），由
    臺灣士林地方法院檢察署檢察官以92年度戒毒偵字第3 號為
    不起訴處分確定。詎其仍不能戒除毒癮，復於94年4 月26日
    晚間7 、8 時許，在台北縣三重市○○○路22 1巷40號牛排
    館之廁所內，將少量之水加入其所攜帶裝有第一級毒品海洛
    因及第二級毒品安非他命粉末之小塑膠袋內，加以攪拌令粉
    末溶解，並以其所有之注射針筒一支吸取上開小塑膠袋內之
    溶液（仍有少許殘渣留於袋內），再注射於其體內之方式施
    用第一級毒品海洛因及第二級毒品安非他命一次，嗣為警於
    同日21時45分許，在上開牛排館之廁所內當場查獲，並扣得
    前開被告所有之注射針筒一支、殘渣袋一個。
二、案經臺北縣政府警察局三重分局報請臺灣板橋地方法院檢察
    署檢察官偵查起訴，本院於準備程序進行中，被告就被訴事
    實為有罪之陳述，經告知簡式審判程序之旨，並聽取公訴人
    、被告之意見後，由本院合議庭裁定由受命法官獨任進行簡
    式審判程序。
    理  由
一、訊據被告甲○○對於前開施用第一級毒品海洛因及第二級毒
    品安非他命之犯行全部坦白承認，且其於94年4 月26日經警
    採集尿液送驗結果，呈鴉片類嗎啡陽性及安非他命類甲基安
    他命陽性反應等情，有台灣檢驗科技股份有限公司濫用藥物
    尿液檢驗報告（報告編號：CH/2005/50039）、 扣押物品清
    單各一紙附卷可按。（見94年度核退毒偵字第1518號卷第5
    、6 頁）。此外，並有被告所有之殘渣袋一只及注射針筒一
    支扣案可資佐證，自堪認被告前開自白應與事實相符，應堪
    採信。又被告有如事實欄所載之毒品執行前科，有臺灣高等
    法院被告前案紀錄表及如事實欄所示之不起訴處分書各一件
    附卷可按，是被告於觀察、勒戒執行完畢釋放後五年內再犯
    本件施用第一級、第二級毒品之罪，事證明確，其犯行堪予
    認定。
二、查海洛因、安非他命分別為毒品危害防制條例第2 條第2 項
    第1 款、第2 款所列之第一級毒品、第二級毒品，不得非法
    持有、施用，是核被告甲○○所為係犯同條例第10條第1 項
    、第2 項之施用第一級毒品罪及施用第二級毒品罪。其於施
    用前後持有毒品之行為，應為其施用毒品之犯行所吸收，不
    另論罪。又被告以一施用行為施用第一級毒品海洛因及第二
    級毒品安非他命，為想像競合犯，應從較重之施用第一級毒
    品罪處斷。再查，被告有如事實欄所示之論罪科刑執行前科
    ，有卷附臺灣高等法院被告前案紀錄表一份可按，其於受有
    期徒刑執行完畢後，五年內再犯本件有期徒刑以上之罪，為
    累犯，應依法加重其刑。爰審酌被告前已有多次毒品之前科
    、素行不佳，不思戒除毒癮，改過自新，竟仍施用毒品，殊
    非可取，惟考量被告本次施用毒品之次數僅有一次，犯後坦
    承犯行，尚知悔悟，態度尚佳等一切情狀，量處如主文所示
    之刑，以資懲儆。扣案之殘渣袋一只係被告裝盛第一級毒品
    海洛因及第二級毒品安非他命所用之物，而被告將水加入上
    開袋中混合毒品粉末再用扣案針筒吸取施打，致上開袋中留
    有第一級毒品海洛因及第二級毒品安非他命之殘渣等情，業
    據被告供承在卷，是附於該殘渣袋內之第一級毒品海洛因及
    第二級毒品安非他命之殘渣均應依毒品危害防制條例第18條
    第1 項前段之規定沒收銷燬；扣案之注射針筒一支為被告所
    有供施用毒品犯罪所用之物，應依刑法第38條第1 項第2 款
    沒收之。
三、至被告於偵查中辯稱扣案之殘渣袋一只及注射針筒一支非其
    所有云云，核與前揭事證不符，要無可採；另公訴意旨認被
    告所犯施用第一級毒品、第二級毒品罪之犯意各別、罪名不
    同，應分論併罰一節，亦有未洽，均附此說明。
據上論斷，應依刑事訴訟法第273 條之1 第1 項、第299 條第1
項前段，毒品危害防制條例第10條第1 項、第2 項、第18條第1
項前段，刑法第11條前段、第55條、第47條、第38條第1 項第2
款，判決如主文。
本案經檢察官林俊儀到庭執行職務。
中　　華　　民　　國　　94　　年　　10　　月　　31　　日
                  刑事第五庭    法　官  許映鈞
以上正本證明與原本無異。
如不服本判決，應於送達後10日內向本院提出上訴狀（須附繕本
）。
                                書記官　呂苗澂
中　　華　　民　　國　　94　　年　　10　　月　　31　　日
附錄本案所犯法條全文
毒品危害防制條例第10條
施用第一級毒品者，處6月以上5年以下有期徒刑。
施用第二級毒品者，處3年以下有期徒刑。
